【裁判字號】    90,易,1881
【裁判日期】    901220
【裁判案由】    竊盜
【裁判全文】
臺灣桃園地方法院刑事判決                          九十年度易字第一八八一號
    公  訴  人  臺灣桃園地方法院檢察署檢察官
    被      告  丙○○
右列被告因竊盜案件，經檢察官提起公訴（九十年度偵字第一一○三五號），本院判
決如左：
    主  文
丙○○竊盜，累犯，處拘役伍拾伍日，如易科罰金以參佰元折算壹日。
    事  實
一、丙○○前曾於民國八十七年間因竊盜案件，經本院判處有期徒刑十月確定，於八
    十八年十二月八日執行完畢，詎仍不知悔改，復意圖為自己不法之所有，於九十
    年七月六日十四時三十分許，進入桃園縣平鎮市○○路○段二六三號舒活市大樓
    工地內，徒手竊取工地內之螺絲起子及鐵鉗各一支，得手後置於口袋內，正接續
    行竊工地內建築用鐵片之際，因觸動警報系統，旋為工地保全人員乙○○發覺報
    警而當場查獲。
二、案經桃園縣警察局平鎮分局報告台灣桃園地方法院檢察署檢察官偵查起訴。
    理  由
一、訊據被告丙○○固坦認於右揭時地撿拾螺絲起子、鐵鉗及建築用鐵片等物不諱，
    惟矢口否認有竊盜犯行，辯稱：伊只是進去撿廢鐵，螺絲起子、鐵鉗也是在工地
    內撿的，看起來好好的，還可以用，伊知道東西不是自己的，但不知道那些東西
    不可以撿云云。經查：被告進入該棟大樓工地內竊取上開物品，因觸動警報系統
    ，為保全人員乙○○發覺後報警查獲之事實，業據證人即工地負責人甲○○、保
    全人員乙○○等人於警訊中指述綦詳，並有現場相片二張、贓物領據一紙附卷及
    螺絲起子、鐵鉗各一支扣案可資佐憑。而工地內之螺絲起子、鐵鉗及建築用鐵片
    等物品，均係供建築施工之用，無論尚待施工使用或施工後所剩餘，均非他人棄
    置之物，未得同意，自亦不得隨意撿拾攜離，此乃眾知之理，尤其被告亦自承該
    螺絲起子及鐵鉗之外觀良好可堪使用，顯非他人丟棄之物甚明，是被告辯稱不知
    工地內之東西不能撿拾云云，核屬飾卸之詞，委無足取，本件事證已明，被告犯
    行堪以認定。
二、核被告所為係犯刑法第三百二十條第一項之竊盜罪，又其前曾於民國八十七年間
    因竊盜案件，經本院判處有期徒刑十月確定，於八十八年十二月八日執行完畢，
    復於五年內再犯本件有期徒刑以上之罪，為累犯，應依法加重刑。公訴意旨認被
    告係犯刑法第三百二十一條第一項第三款之攜帶凶器竊盜罪，無非係以被告於警
    訊中所為之供述為唯一論據，然據被告於偵、審中均一再堅稱螺絲起子及鐵鉗均
    係在工地內拾獲，並非伊攜以行竊之工具等語不移，而上開工具可供建築施工之
    用，且於一般工地內所常見，被告辯稱係在工地內撿獲一節尚非不可採信，其警
    訊中之供述或有未臻詳盡之處，本院復查無其他證據足資證明該螺絲起子及鐵鉗
    確係被告攜以行竊之工具，本諸「罪疑惟輕」之訴訟法原則，本件僅能認定被告
    係犯刑法第三百二十條第一項之普通竊盜罪，起訴法條容有未恰，應予變更。爰
    審酌被告犯罪之動機、目的在於貪圖小利，行竊手段及所生危害尚屬輕微，犯後
    態度尚稱良好等一切情狀，量處如主文所示之刑，併諭知易科罰金之折算標準，
    以資懲儆。
據上論斷，應依刑事訴訟法第二百九十九條第一項前段、第三百條，刑法第三百二十
條第一項、第四十一條第一項前段、罰金罰鍰提高標準條例第一條前段、第二條，判
決如主文。
本案經檢察官呂寧莉到庭執行職務。
中      華      民      國     九十     年     十二     月     二十     日
 臺灣桃園地方法院刑事第五庭
                                          審判長法  官  江振義
                                                法  官  林孟宜
                                                法  官  鍾淑慧
右正本證明與原本無異。
如不服本判決，應於判決送達後十日內向本院提出上訴狀( 應附繕本 )，上訴於
臺灣高等法院。
                                                書記官  吳一凡
中      華      民      國      九十    年     十二     月    三十一    日
附論罪科刑依據之法條：
中華民國刑法第三百二十條
 (普通竊盜罪、竊佔罪)
意圖為自己或第三人不法之所有，而竊取他人之動產者，為竊盜罪，處五
年以下有期徒刑、拘役或五百元以下罰金。
意圖為自己或第三人不法之利益，而竊佔他人之不動產者，依前項之規定
處斷。
前二項之未遂犯罰之。


司法院資訊處製作；財團法人民間司法改革基金會備份。
